臺灣臺中地方法院刑事判決　　　　　　 100年度交易字第815號
公　訴　人　臺灣臺中地方法院檢察署檢察官
被　　　告　陳安仁
上列被告因公共危險等案件，經檢察官提起公訴（100年度偵字
第17146號），本院判決如下：
    主    文
陳安仁服用酒類，不能安全駕駛動力交通工具而駕駛，累犯，處
有期徒刑柒月；又於公務員依法執行職務時，當場侮辱，累犯，
處拘役肆拾日，如易科罰金，以新臺幣壹仟元折算壹日。
    犯罪事實
一、陳安仁前於民國（下同）98年間，因違背安全駕駛致公共危
    險罪案件，經本院以98年度中交簡字第1797號刑事簡易判決
    判處有期徒刑6月確定，甫於99年9月14日易科罰金執行完畢
    。詎其猶不知悔改，於100年7月23日上午6時許，在臺中市
    西屯區（起訴書誤植為北區）大鵬國小附近麵攤外路旁，飲
    用「黃澤豐黑豆補藥酒」後，已達不能安全駕駛動力交通工
    具之程度，竟仍騎乘車牌號碼TFJ－540號輕型機車上路，嗣
    於同日上午7時50分許，行經西屯區○○路與河南路口遭警
    攔檢後，為警發現其酒氣甚濃而欲進行酒測，陳安仁另基於
    侮辱公務員之犯意，當場以「幹你娘」、「幹」、「幹你老
    母」、「幹你娘雞歪」、「雞巴啦」等三字經，辱罵依法執
    行職務之警員黃大褘、余志平（起訴書誤植為奈志平）。嗣
    陳安仁為警帶回臺中市政府警察局第六分局何安派出所，於
    同日上午8時51分許，測得其呼氣酒精濃度達每公升1.02毫
    克，而查獲上情。
二、案經臺中市政府警察局第六分局報請臺灣臺中地方法院檢察
    署檢察官偵查起訴。
    理  由
一、按現行刑事訴訟法為保障被告之反對詰問權，排除具有虛偽
    危險性之傳聞證據，以求實體真實之發見，於該法第159條
    第1項明定被告以外之人於審判外之言詞或書面陳述，除法
    律有規定者外，不得作為證據。又被告以外之人於審判外之
    陳述，雖不符前4條之規定（即刑事訴訟法第159條之1至159
    條之4），而經當事人於審判程序同意作為證據，法院審酌
    該言詞陳述或書面陳述作成時之情況，認為適當者，亦得為
    證據；當事人、代理人或辯護人於法院調查證據時，知有刑
    事訴訟法第159條第1項不得為證據之情形，而未於言詞辯論
    終結前聲明異議者，視為有前項之同意，同法第159條之5亦
    定有明文。考其立法意旨在於傳聞證據未經當事人之反對詰
    問予以核實，原則上先予排除。惟若當事人已放棄反對詰問
    權，於審判程序中表明同意該等傳聞證據可作為證據；或於
    言詞辯論終結前未聲明異議，基於尊重當事人對傳聞證據之
    處分權，及證據資料愈豐富，愈有助於真實發見之理念，且
    強化言詞辯論主義，使訴訟程序得以順暢進行，上開傳聞證
    據亦均具有證據能力。本件以下所引之被告以外之人於審判
    外之言詞及書面陳述，業經本院審理時予以提示並告以要旨
    ，分別經檢察官及被告表示意見，當事人已知該等陳述乃傳
    聞證據，均未於言詞辯論終結前對該等證據內容異議，依上
    開規定，本院審酌該等證據作成時，並無人情施壓或干擾，
    亦無不當取供之情形，認為以之作為本案之證據亦屬適當，
    是該等證據自均具有證據能力。另本案判決以下所引用之非
    供述證據，均業經本院依法踐行調查證據程序，檢察官及被
    告復均不爭執各該證據之證據能力，且亦查無依法應排除其
    證據能力之情形，是該等證據之證據能力亦均無疑義，均先
    予敘明。
二、上開犯罪事實，業據被告於偵訊中及本院審理時分別坦承不
    諱，並有員警職務報告書、蒐證現場光碟1片、酒精測定紀
    錄表、刑法第一百八十五條之三之查獲後測試、觀察職務報
    告、汽機車駕駛人酒後生理協調平衡檢測紀錄表、現場圖、
    臺中市政府警察局舉發違反道路交通管理事件通知單影本、
    車輛詳細資料報表各1份附卷可稽。按刑法第185條之3公共
    危險罪之立法意旨係因人酒後注意力、反應力均較常人為低
    ，若驅車上路，對路上其他汽車或行人之生命、身體安全均
    存有危險性，故特立法嚴禁酒後駕車以保障路上過往車輛及
    行人之法益。次按人體之呼氣酒精濃度達每公升0.25毫克時
    ，將有輕度協調功能降低之症狀，呼氣酒精濃度達每公升
    0.5 毫克時，則有反應較慢、感覺降低、腳步不穩及影響駕
    駛之情形，至於酒精濃度達每公升0.75毫克以上時，則會有
    明顯酒醉狀態、步履蹣跚症狀，超過每公升1.0毫克時，則
    有步態不穩、噁心嘔吐、精神混惑不清晰之情形，此有行政
    院國軍退除役官兵輔導委員會臺北榮民總醫院88年8月5日（
    88）北總內字第26868號函、實務研究論文即89年道路交通
    安全與執法研討會：「人體血液中酒精濃度與呼氣酒精濃度
    在實例上的探討」論文1份可參；且汽車駕駛人飲酒後其呼
    氣中酒精濃度如已達於每公升0.55毫克，其肇事率為一般未
    飲酒者之10倍，如呼氣中酒精濃度如已達於每公升0.75毫克
    ，其肇事率為一般未飲酒者之25倍，是法務部於88年5月10
    日邀集司法院刑事廳、交通部、行政院衛生署、內政部警政
    署及中央警察大學等相關單位決議，並參酌美國加州運輸部
    交通安全局所實驗之結果，以呼氣酒精濃度逾每公升含0.55
    毫克時，即得認為不能安全駕駛為認定標準，蓋因由美國、
    德國及日本等國家所進行之酒精濃度與精神狀態之測試實驗
    ，呼氣中酒精濃度達每公升0.55毫克時，就人之生理方面，
    已產生視覺反應遲鈍、影像不能集中、同時不能看清前方路
    況及車旁照後鏡等狀況，其駕駛能力已受有影響，其肇事率
    已為一般正常人之10倍，足徵此項認定標準，依一般社會通
    念，客觀上足以認定已達不能安全駕駛之程度。查本件被告
    經警測得其呼氣酒精濃度達每公升1.02毫克，有前揭酒精測
    定紀錄表在卷足憑，已逾上開每公升0.55毫克之標準甚多；
    且經員警觀察結果，被告有駕駛車行路徑蛇行，駕駛操控力
    顯然欠佳、於酒精測試或訊問過程有語言含糊不清、注意力
    無法集中、多話等情事，此亦有上開刑法第一百八十五條之
    三之查獲後測試、觀察職務報告附卷可稽，顯見被告已處於
    酒醉而不能安全駕駛動力交通工具之狀態，其仍騎車上路，
    核已該當於不能安全駕駛動力交通工具之犯罪構成要件無訛
    。再查，被告於上揭時、地為警攔檢時，確屢以「幹你娘」
    、「幹」、「幹你老母」、「幹你娘雞歪」、「雞巴啦」等
    三字經，辱罵依法執行職務之警員黃大褘、余志平乙情，業
    據本院當庭勘驗蒐證現場光碟無訛，亦有本院100年10月4日
    審判筆錄足憑。從而，本案事證已臻明確，被告犯行堪予認
    定，應依法論科。
三、核被告陳安仁所為，係犯刑法第185條之3之服用酒類不能安
    全駕駛動力交通工具而駕駛罪及同法第140條第1項之侮辱公
    務員罪。被告所犯上開2罪，犯意各別，行為互殊，應予分
    論併罰。又按刑法第140條第1項之侮辱公務員罪，屬妨害國
    家公務之執行，為侵害國家法益，並非侵害個人法益之犯罪
    ，如對於公務員二人以上依法執行職務時，當場侮辱，仍屬
    單純一罪，並無刑法第55條所謂「想像競合犯」之法例適用
    （最高法院85年度臺非字第238號判決參照）。被告於警員
    黃大褘、余志平依法執行職務時，當場侮辱，雖公務員人數
    為2人，然因屬侵害國家法益，揆諸前開說明，仍屬單純一
    罪，附此說明。再查被告前已因違背安全駕駛致公共危險罪
    ，經本院以98年度中交簡字第1797號刑事簡易判決判處有期
    徒刑6月確定，甫於99年9月14日易科罰金執行完畢等情，有
    臺灣高等法院被告前案紀錄表在卷可考，其受有期徒刑執行
    完畢後，5年以內故意再犯本件有期徒刑以上之罪，均為累
    犯，應依刑法第47條第1項規定，分別加重其刑。爰審酌被
    告前已因違背安全駕駛致公共危險案件，經本院判處拘役40
    日、有期徒刑3月及有期徒刑6月確定，此有臺灣高等法院被
    告前案紀錄表1份在卷可稽，竟猶再犯相同罪名之本案，顯
    見其不知悔悟之情，當不宜輕縱，且其飲酒後已達不能安全
    駕駛動力交通工具之程度，仍不顧公眾安危，貿然騎車上路
    ，嚴重危及公眾往來之安全甚鉅，且其犯後所測得之呼氣中
    酒精濃度高達每公升1.02毫克，其並憑藉酒意，以穢語侮辱
    員警，妨害警員依法執行公務，藐視國家公務員公權力之正
    當執行，惡行非輕；暨斟酌其生活狀況、智識程度、犯後於
    審理中已坦承一切犯行，尚有悔意等一切情狀，分別量處如
    主文所示之刑，並就被告所犯侮辱公務員罪部分併諭知如易
    科罰金之折算標準。
據上論斷，應依刑事訴訟法第299條第1項前段，刑法第185條之3
、第140條第1項、第47條第1項、第41條第1項前段，刑法施行法
第1條之1第1項、第2項前段，判決如主文。
本案經檢察官鄒千芝到庭執行職務。
中    華    民    國   100    年    10    月    19    日
                      交通法庭  法  官  簡璽容
以上正本證明與原本無異。
如不服本判決應於收受送達後10日內向本院提出上訴書狀，並應
敘述具體理由；其未敘述上訴理由者，應於上訴期間屆滿後20日
內向本院補提理由書（均須按他造當事人之人數附繕本）「切勿
逕送上級法院」。
                                書記官  張雅如
中    華    民    國   100    年    10    月    19    日
附錄本案參考法條全文
中華民國刑法第185條之3
服用毒品、麻醉藥品、酒類或其他相類之物，不能安全駕駛動力
交通工具而駕駛者，處1年以下有期徒刑、拘役或科或併科15萬
元以下罰金。
中華民國刑法第140條（侮辱公務員公署罪）
於公務員依法執行職務時，當場侮辱，或對於其依法執行之職務
公然侮辱者，處6月以下有期徒刑、拘役或1百元以下罰金。
對於公署公然侮辱者亦同。